Guide to the East German art collection, 1946-1992
Department of Special Collections
- Unser Zeitgenosse. Sammlung von Veröffentlichungen über die zu Ehren des 15. Jahrestages der Gründung der Deutschen Demokratischen Republik veranstaltet Kunstaussstelung. / Author: Bartke, Eberhard; Grundig, Lea; Burkhardt, Heinrich; Engelhardt, Ludwig; Hütt, Wolfgand; Paulsson; Hagen, Karl-Heinz; Feist, Peter; Lang, Lothar; Kuhirt, Ullrich -- Berlin: Verband Bildender Künstler Deutschlands; 1964, Call no. 2040; secondary work
  exhibit: "Unser Zeitgenosse"
- Herta Günther: Gemälde, Aquarelle, Zeichnungen. / Author: Baudis, Hela; Artist: Günther, Herta -- Schwerin: [s.n.]; 1985, Call no. 1110.5; primary work
- Internationale Kunstausstellung Berlin 1951. / Author: Becher, Johannes R. intro. -- Berlin: [s.n.]; 1951, Call no. 2002; primary work
- Bauen in Berlin: 1973 bis 1987. / Author: Behr, Adalbert -- Leipzig: [s.n.]; 1987, Call no. 6039; primary work
- Architektur in der DDR. / Author: Behr, Adalbert; Hoffmann, Alfred; Kadatz, Hans-Joachim; Zeuchner, Gerd -- Berlin: [s.n.]; 1979, Call no. 6021; primary work
- Rolf Kuhrt: Druckgrafik und Handzeichnungen. / Author: Behrends, Rainer- foreword; Artist: Kuhrt, Rolf -- Leipzig: Karl-Marx-Universität; 1982, Call no. 1189; primary work
  Cassandra
- Malerei sozialistischer Länder. / Author: Beyer, Ingrid; Netzker, Helmut; Nuglisch, Günter -- Berlin: [s.n.]; 1976, Call no. 4019; secondary work
- Weggefährten: 25 Künstler der Deutschen Demokratischen Republik. / Author: Bondzin, Gerhard; Diehl, Helmut; Fröhlich, Fritz; Kettner, Gerhard -- Dresden: [s.n.]; 1970, Call no. 4012; secondary work
- Schmuck und Glas Erfurt '84. / Author: Bornmann, Karl-Heinz; Kolodziej, Horst; Donner, Fritz; Kämpfer, Fritz; Krauß, Rainer; Artist: Walter Bäz-Dölle; Hartmut Bechmann; Knut Dührkop; Theo Enders; Peter Fiedler; Albrecht Greiner-Mai; Ursula Hampe; Herbert Kny; Günther Knye; Hubert Koch; Gerhard Kube; Hans Lödel; Brigitte Mahn-Diedering; Irina Marschumowa; Rainer Meusel; Wolfgang Meusel; Horst Müller-Litz; Herbert Müller-Sachs; Karin Nenz; Thomas Oelzner; Ulrike Oelzner; Renate Precht; Volkhard Precht; Günter Queck; Heinz Ruschardt; Uwe Rauschardt; Thomas Reimann; Reginald Richter; Heinz Rössner; Otto Schindhelm; Dieter Schmidt; Walter Schwarz; Klaus Waschke; Richard Wilhelm -- Erfurt: Ministerium für Kultur; VBK der DDR; 1984, Call no. 8040; primary work
  glass art, Glassymposium in Lauscha
- Schmuck und Glas Erfurt '84: Kunsthandwerklicher Schmuck in der DDR. / Author: Bornmann, Karl-Heinz; Kolodziej, Horst; Donner, Fritz; Lehmann, Ulrich; Möller, Peter; Artist: Renata Ahrens; Jutta Amling; Hermann Baldauf; Christina Brade; Angelika Claus; Irina Esser; Uta Feiler; Michael Franke; Gerhild Freese; Antje Freiheit; Reiner Grabowitz; Olaf Haacke; Renate Heintze; Renate Hoditz; Henrik Humann; Volker Knauf; Peter Kuhl; Marina Kunath; Manfred Lehmann; Cornelia Leidolph; Rolf Lindner; Mareile Manthey; Harald Otto; Dorothea Prühl; Gabriele Putz; Frank Rassbach; Johannes Richter; Dorothea Roethe-Hofmeister; Barbara Ruge; Wolfgang Schlüter; Rainer Schumann; Helmut Senf; Armgard Stenzel; Manfred Stenzel; Helga Villanyi; Wilfried Weisse; Monika Winkler -- Erfurt: [s.n.]; 1984, Call no. 8039; primary work
- Kurt Böttcher, Johannes Mittenzwei: Zwiegespräch. Deutschsprachige Schriftsteller als Maler und Zeichner. / Author: Böttcher, Kurt; Mittenzwei, Johannes; Artist: Böttcher, Kurt; Mittenzwei, Johannes -- Leipzig: [s.n.]; 1980, Call no. 4037; secondary work
  authors as artists
- Gerhard Stengel. / Author: Brix, Karl; Artist: Stengel, Gerhard -- Leipzig: [s.n.]; 1975, Call no. 1357; secondary work
- Heinrich Drake. / Author: Brosemann, Marianne; Artist: Drake, Heinrich -- Dresden: Deutsche Akademie der Künste; 1958, Call no. 7025; secondary work
- Buchgestaltung für die Literatur der Arbeiterklasse 1918-1933. / Author: Bunke, Horst; Stern, Hans -- Leipzig: [s.n.]; 1982, Call no. 9046; secondary work
- Max Lingner: Mein Leben und meine Arbeit. / Author: Cachin, Marcel; Wandel, Paul; Artist: Lingner, Max -- Dresden: [s.n.]; 1955, Call no. 1203; secondary work
- Carlfriedrich Claus: Erwachen am Augenblick. Sprachblätter. / Author: Claus, CarlfriedrichArtist: Claus, Carlfriedrich -- Chemnitz/Karl-Marx-Stadt, Münster: Städtische Museen Karl-Marx-Stadt; Westfälisches Landesmuseum für Kunst und Kulturgeschichte, Münster; Landschaftsverband Westfalen-Lippe; 1990, Call no. 1038; primary work
- Künstler in Dresden. / Author: Claußnitzer, Gert -- Berlin: [s.n.]; 1984, Call no. 4050; secondary work
- Wolfgang Frankenstein: Malerei und Grafik. Mit Schriften des Künstlers, Briefen und Meinungen. / Author: Claußnitzer, Gert; Artist: Frankenstein, Wolfgang -- Dresden: [s.n.]; 1978, Call no. 1078; secondary work
- Maler und Werk: Werner Wittig. / Author: Claußnizer, Gert; Artist: Wittig, Werner -- Dresden: [s.n.]; 1978, Call no. 1392; secondary work
- Fritz Cremer: Leben, Werke, Schriften, Meinungen. / Author: Cremer, Fritz; Artist: Cremer, Fritz -- Dresden: [s.n.]; 1972, Call no. 7020; secondary work
- Der Maler Fritz Duda. / Author: Cremer, Fritz- foreword; Artist: Duda, Fritz -- Berlin: Zentralvorstand des Verbandes Bildender Künstler Deutschlands; 1962, Call no. 1051; primary work
- Gabriele Mucchi: Gemälde, Aquarelle, Graphik. / Author: Cremer, Fritz- intro; Artist: Mucchi, Gabriele -- Berlin: Staatliche Museen zu Berlin; 1960, Call no. 1247; primary work
- Rudolf Bergander. / Author: Dänhardt, Artur; Artist: Bergander, Rudolf -- Dresden: [s.n.]; 1965, Call no. 1021; secondary work
- Eugen Hoffmann: Bekenntnisse im Exil. / Author: Dänhardt, Artur; Artist: Hoffmann, Eugen -- Dresden: [s.n.]; 1958, Call no. 1151; secondary work
- Walter Danz: Fotografien aus fünf Jahrzehnten. / Author: Danz, Walter; Artist: Walter Danz -- [S.l.]: [s.n.]; 1979, Call no. 11030; primary work
- Gabriele Mucchi. / Author: De Grada, Raffaele; Grade, Raffaele De; Artist: Mucchi, Gabriele -- Dresden: [s.n.]; 1957, Call no. 1246; secondary work
- Gabriele Mucchi: Mit achtzehn Farbtafeln und zweiundfünfzig einfarbigen Abbildungen. / Author: De Micheli, Mario; Micheli, Mario De; Artist: Mucchi, Gabriele -- Berlin: [s.n.]; 1982, Call no. 1248; secondary work
- Waldemar Grzimek. / Author: Decho, Roselene; Artist: Grzimek, Waldemar -- Dresden: Deutsche Akademie der Künste; 1961, Call no. 7035; primary work
- Max Lingner: / Author: Dohmann, Albrecht; Artist: Lingner, Max -- Dresden: Deutsche Akademie der Künste; 1958, Call no. 1204; secondary work
- Bild der Klasse: Die deutsche Arbeiterklasse in der bildenden Kunst. / Author: Dohmann, Albrecht; Feist, Peter H.; Förster, Ruth; Herbig, Eva; Hoffmeister, Christine; Keisch, Claude; Rudolf, Kurt Heinz; Strauss, Gerhard; Wolf, Heinz; Zschelletzschky, Herbert -- Berlin: Bereich Kunstwissenschaft der Sekiton Ästhetik und Kunstwissenschaften der Humboldt-Universität zu Berlin; 1971, Call no. 4013; secondary work
- Albert Ebert: Wie ein Leben gemalt wird. Beschrieben und von ihm selbst erzählt. / Author: Ebert, Albert; Wolf, Gerhard; Artist: Ebert, Albert -- Berlin: [s.n.]; 1974, Call no. 1057; secondary work
- Weltbild und ästhetische Struktur. / Author: Emmrich, Irma -- Dresden: [s.n.]; 1982, Call no. 5047; primary work
  aesthetics and philosophy
- Hans Grundig. / Author: Feist, Günter; Artist: Grundig, Hans -- Dresden: [s.n.]; 1979, Call no. 1102; primary work
- Weggefährten Zeitgenossen: Bildende Kunst aus drei Jahrzehnten. / Author: Feist, Günter; Kober, Karl Max; Hütt, Wolfgang; Kuhirt, Ullrich; Raum, Hermann; Feist, Ursula; Feist, Peter; Gleisberg, Dieter -- Berlin: [s.n.]; 1979, Call no. 2091; primary work
- Künstler, Kunstwerk und Gesellschaft: Studien zur Kunstgeschichte und zur Methodologie der Kunstwissenschaft. / Author: Feist, Peter H. -- Dresden: [s.n.]; 1978, Call no. 5039; primary work
  aesthetic and political theory
- Plastik in der DDR. / Author: Feist, Peter H. -- [S.l.]: [s.n.]; 1965, Call no. 7062; secondary work
- Prinzipien und Methoden marxistischer Kunstwissenschaft: Versuch eines Abrisses. / Author: Feist, Peter H. -- Leipzig: [s.n.]; 1966, Call no. 5018; primary work
  art history, Marxism
- Fritz Cremer. / Author: Feist, Peter H.; Artist: Cremer, Fritz -- Dresden: Deutsche Akademie der Künste; 1959, Call no. 7018; secondary work
- Theo Balden. / Author: Feist, Ursula; Artist: Balden, Theo -- Dresden: Deutsche Akademie der Künste; 1962, Call no. 7007; secondary work
- Theo Balden. / Author: Feist, Ursula; Artist: Balden, Theo -- Dresden: [s.n.]; 1983, Call no. 7012; secondary work
- Karl Hofer: Mit neun farbigen Tafeln und sieben einfarbigen Abbildungen. / Author: Feist, Ursula; Artist: Hofer, Karl -- Berlin: Henschelverlag Kunst und Gesellschaft; 1977, Call no. 1148; secondary work
- Th. Balden: Plastiken, Zeichnungen, Aquarelle. / Author: Feist, Ursula intro.; Artist: Balden, Theo -- [S.l.]: [s.n.]; 1965, Call no. 7008; primary work
- Von der Notwendigkeit der Kunst. / Author: Fischer, Ernst -- Dresden: [s.n.]; 1959, Call no. 5015; primary work
- Architektur und Kunst: Texte 1964-1983. / Author: Flierl, Bruno -- Dresden: [s.n.]; 1984, Call no. 6032; primary work
  art and achitecture
- Postmoderne und Funktionalismus: sechs Vorträge. / Author: Flierl, Bruno; Hirdina, Heinz -- Berlin: VBK der DDR; 1985, Call no. 6033; primary work
  functionalism, postmodernism
- Wieland Förster: Begegnungen. Tagebuch, Gouachen und Zeichnungen einer Reise in Tunesien. / Author: Förster, Wieland; Fühmann, Franz; Artist: Förster, Wieland -- Berlin: [s.n.]; 1977, Call no. 1071; primary work
- Umweltgestaltung: Eine Ausstellung des Zentrums für künstlerische Werkstätten und bildende Kunst des Bezirkes Frankfurt (Oder) mit dem Ausstellungszentrum Fürstenwalde. / Author: Fritzsch, Ute; Artist: Fritzsch, Ute -- Frankfurt (Oder): Verband bildender Künstler der DDR; Das Zentrum für künstlerische Werkstätten; 1984, Call no. 8042; primary work
- Jo Jastram: Plastik, Zeichnungen. / Author: Frommhold, Erhard; Artist: Jastram, Jo -- Rostock: [s.n.]; 1977, Call no. 7041; secondary work
- Ronald Paris: Zeichnungen, Gouachen, Aquarelle. / Author: Frommhold, Erhard; Artist: Paris, Ronald -- Rostock: [s.n.]; 1978?, Call no. 1287; primary work
  loose graphics
- Maler und Werk: Alexander Wolfgang. / Author: Frommhold, Erhard; Artist: Wolfgang, Alexander -- Dresden: [s.n.]; n.d., Call no. 1396; secondary work
- Alfred Ahner: Zeichnungen. / Author: Frommhold, Erhard- introduction; Artist: Ahner, Alfred -- Dresden: [s.n.]; 1962, Call no. 1003; secondary work
- Klaus Wittkugel: Fotografie, Gebrauchsgrafik, Plakat, Ausstellung, Zeichen. / Author: Frommhold, Erhard; Klemke, Werner intro.; Artist: Wittkugel, Klaus -- Dresden: Akademie der Künste der DDR; 1979, Call no. 1394; secondary work
- Otto Nagel: Zeit, Leben, Werk. Mit autobiographischen Zeugnissen und ausgewählten Aufsätzen des Künstlers. / Author: Frommhold, Erhard; Nagel, Walli; Artist: Nagel, Otto -- Berlin: [s.n.]; 1974, Call no. 1269; secondary work
- Kunsthandwerk in der Deutschen Demokratischen Republik. / Author: Funkat, Walter -- Berlin: [s.n.]; 1970, Call no. 8004; secondary work
- Max Lingner: Mit 83 Abbildungen. / Author: Geismeier, Willi; Artist: Lingner, Max -- Leipzig: [s.n.]; 1968, Call no. 1206; secondary work
- Max Schwimmer: Leben und Werk. / Author: George, Magdalena; Artist: Schwimmer, Max -- Dresden: Akademie der Künste der DDR; 1981, Call no. 1342; secondary work
- Industriebauten der DDR. / Author: Gerstner, Karl-Heinz; Klamann, Thomas -- Berlin: [s.n.]; 1962, Call no. 6002; primary work
- Bauen: mein Leben. / Author: Giske, Ehrhardt -- Berlin: [s.n.]; 1988, Call no. 6040; primary work
- Stadt und Lebensweise. / Author: Gradow, G.A. -- Berlin: [s.n.]; 1970?, Call no. 6004; primary work
- Josef Hegenbarth: 58 Bilder und Zeichnungen. / Author: Grohmann, Will; Artist: Hegenbarth, Josef -- Potsdam: [s.n.]; 1948, Call no. 1130; secondary work
- Prisma Kino- und Fernseh - Almanach 13. / Author: Grote, Heinz; Goldberg, Henryk; Gromow, Jewgeni; Görner, Eberhard; Görtz, Günter; Rother, Hans-Jörg; Sylvester, Regine; Rehahn, Rosemarie; Voss, Margit; Tok, Hans-Dieter; Knietzsch, Horst; Pehnert, Horst; Maetzig, Kurt; Schmidt, Hannes; Lübbert, Orlando; Richter, Rolf -- Berlin: Henschelverlag Kunst und Gesellschaft; 1983, Call no. 11036; secondary work
  television, film, international film festivals, Chilean filmmakers in exile
- Deutsche Kulturpolitik. Reden von Otto Grotewohl. / Author: Grotewohl, Otto; Becher, Johannes R. (introduction) -- Dresden: Verwaltung Volkseigener Verlage; 1952, Call no. 4003; primary work
- Zwischen Karneval und Aschermittwoch: Erinnerungen eines Malers. / Author: Grundig, Hans; Artist: Grundig, Hans -- Berlin: [s.n.]; 1973, Call no. 1099; secondary work
- Über Hans Grundig und die Kunst des Bildermachens. / Author: Grundig, Lea; Artist: Grundig, Hans -- Berlin: [s.n.]; 1978, Call no. 1101; secondary work
- Gesichte und Geschichte. / Author: Grundig, Lea; Artist: Grundig, Lea -- Berlin: [s.n.]; 1984, Call no. 1106; primary work
- Festrede des Ministers für Kultur, Klaus Gysi, anläßlich des 20. Jahrestages der Wiedereröffnung des Deutschen Nationaltheaters Weimar am 28. August 1968. / Author: Gysi, Klaus -- Berlin: [s.n.]; 1968, Call no. 5020; primary work
- Beiträge zur Kulturpolitik: Reden und Aufsätze 1972 bis 1981. / Author: Hager, Kurt -- Berlin: [s.n.]; 1981, Call no. 5045; primary work
- Architekturführer DDR: Bezirk Frankfurt (Oder). / Author: Halbach, Ingrid; Rambow, Matthias; Büttner, Horst; Rätzel, Peter -- Berlin: [s.n.]; 1987, Call no. 6037; primary work
  architecture, Frankfurt (Oder)
- Künstler in Leipzig. / Author: Hartleb, Renate -- Berlin: [s.n.]; 1976, Call no. 4020; secondary work
- Volker Stelzmann: Mit zwölf farbigen Reproduktionen und fünf einfarbigen Tafeln. / Author: Hartleb, Renate; Artist: Stelzmann, Volker -- Berlin: [s.n.]; 1976, Call no. 1356; secondary work
- Der Sinn von Genf: Wo das Kapital lebt, kann der Freide nicht leben! 1932. / Author: Heartfield, John; Artist: Heartfield, John -- Berlin: Werkmonographien der Nationalgalerie; 1981, Call no. 1129; primary work
- Max Lingner. / Author: Heider, Gertrud; Artist: Lingner, Max -- Leipzig: [s.n.]; 1979, Call no. 1210; secondary work
- Bernhard Heisig: Der faschistische Alptraum. / Author: Heisig, Bernhard; Artist: Heisig, Bernhard -- Leipzig: [s.n.]; 1989, Call no. 1137.5; primary work
  fascism, art
- Alfred Ahner: ein Künstlerporträt. / Author: Helmut Scherf; Artist: Ahner, Alfred -- Weimar: Ständige Kommission für Kultur bei der Stadverordnetenversammlung Weimar und Ständige Kommission für Kutlur beim Kreistag Weimar-Land; 1975, Call no. 1004; secondary work
- Carl Mayer: Ein Autor schreibt mit der Kamera. / Author: Hempel, Rolf; Artist: Mayer, Carl -- Berlin: Henschelverlag; 1968, Call no. 11025; secondary work
- Drei Reisen nach Berlin. Der Lebenslauf und Lebenswandel eines deutschen Architekten im letzten Jahrhundert des zweiten Jahrtausends. / Author: Henselmann, Hermann; Artist: Henselmann, Hermann -- Berlin: [s.n.]; 1981, Call no. 6025; primary work
- Walter Arnold. / Author: Herbig, Eva; Feist, Peter H.; Artist: Arnold, Walter -- Dresden: Deutsche Akademie der Künste; 1959, Call no. 7002; primary work
- Film: wissenschaftliche Mitteilungen. / Author: Herlinghaus, Herman; Salow, Friedrich; Gersch, Wolfgang; Liebmann, Rolf; Matschke, Evelin -- Berlin: Institut für Filmwissenschaft; Deutsche Hochschule für Filmkunst; 1966, Call no. 11021; primary work
- Film: wissenschaftliche Mitteilungen. / Author: Herlinghaus, Herman; Salow, Friedrich; Gersch, Wolfgang; Liebmann, Rolf; Matschke, Evelin -- Berlin: Institut für Filmwissenschaft; Deutsche Hochschule für Filmkunst; 1966, Call no. 11022; primary work
- Film im Aufbruch: Eine Dokumentation über Filmentwicklungen in Afrika und Südamerika. / Author: Herlinghaus, Hermann; Richter, Erika; Schwalbe, Konrad; Mogni, Franco -- Berlin Leipzig: Direktion der Internationalen Leipziger Dokumentar- und Kurzfilmwochen; Institut für Filmwissenschaft an der Deutschen Hochschule für Filmkunst; 1966, Call no. 11023; secondary work
  film in Africa and South America
- John Heartfield: Leben und Werk. / Author: Herzfelde, Wieland; Artist: Heartfield, John -- Dresden: [s.n.]; 1971, Call no. 1126; secondary work
- Willi Geiger. / Author: Hiepe, Richard; Artist: Geiger, Willi -- Dresden: Deutsche Akademie der Künste; 1959, Call no. 1087; secondary work
- Renato Guttuso. / Author: Hiepe, Richard; Artist: Guttuso, Renato -- Dresden: Deutsche Akademie der Künste; 1961, Call no. 1112; secondary work
- Richard Steffen. / Author: Hiepe, Richard; Artist: Steffen, Richard -- Dresden: Deutsche Akademie der Künste; 1960, Call no. 7055; secondary work
- Pathos der Sachlichkeit: Tendenzen materialistischer Ästhetik in den zwanziger Jahren. / Author: Hirdina, Karin -- Berlin: [s.n.]; 1981, Call no. 8023; secondary work
  aesthetics, design
- Leipzig: Baumeister und Bauten. Von der Romanik bis zur Gegenwart. / Author: Hocquél, Wolfgang -- Berlin: [s.n.]; 1990, Call no. 6045; secondary work
- Lehrprogramm für das Lehrgebiet Einführung in die Theorie und Praxis sozialistischer Kulturpolitik. / Author: Hoffmann, Hans-Joachim -- Berlin: Ministerrat der DDR; Ministerium für Kultur; 1977, Call no. 4001; primary work
- Ministerium für Kultur: Konferenz des Ministeriums für Kultur mit den Mitgleidern der Räte für Kultur der Bezirke, Kreise, Städte und Stadtbezirke gemeinsam mit dem Rat für Kultur beim Minister für Kultur vom 6. bis 8. Dezember 1978 in Magdeburg. Referat des Ministers für Kultur Hans-Joachim Hoffmann. / Author: Hoffmann, Hans-Joachim -- Magdeburg: [s.n.]; 1978, Call no. 5040; primary work
- Theo Balden. / Author: Hoffmann, Raimund; Artist: Balden, Theo -- Berlin: [s.n.]; 1976, Call no. 7011; secondary work
- Waldemar Grzimek. / Author: Hoffmann, Raimund; Artist: Grzimek, Waldemar -- Berlin: [s.n.]; 1989, Call no. 7037; secondary work
- Leipziger Plakatkunst: Ansichten zu einer alltäglichen Kunstgattung. / Author: Hornig, Norbert -- Leipzig: [s.n.]; 1985, Call no. 10016; secondary work
- Designwissenschaftliche Beiträge 4: Zur Konzeptionsbildung im industriellen Design unter den Bedingungen der intensiv erweiterten Reproduktion: Beiträge zur Funktionalismusdiskussion. / Author: Hückler, Alfred; Hüter, Karl-Heinz; Köster, Hein; Lehmann, Günter K.; Oehlke, Horst; Skerl, Joachim; Weber, Olaf -- Halle- Burg Giebichenstein.: Hochschule für industrielle Formgestaltung; 1987, Call no. 8048; secondary work
  functionalism, design
- Grafik in der DDR. / Author: Hütt, Wolfgang -- Dresden: [s.n.]; 1979, Call no. 4033; secondary work
  national art history, graphics
- Junge bildende Künstler der DDR: Skizzen zur Situation der Kunst in unserer Zeit. / Author: Hütt, Wolfgang -- Leipzig: [s.n.]; 1965, Call no. 5017; primary work
- Wir und die Kunst: Eine Einführung in Kunstbetrachtung und Kunstgeschichte. / Author: Hütt, Wolfgang -- Berlin: [s.n.]; 1981, Call no. 4039; secondary work
- Wir- unsere Zeit: Künstler der Deutschen Demokratischen Republik in ihren Selbstbildnissen. / Author: Hütt, Wolfgang -- Berlin: [s.n.]; 1974, Call no. 4016; secondary work
  national art history; self portraits
- Lea Grundig. / Author: Hütt, Wolfgang; Artist: Grundig, Lea -- Dresden: [s.n.]; 1969, Call no. 1104; secondary work
- Maler und Werk: Wolfgang Mattheuer. / Author: Hütt, Wolfgang; Artist: Mattheuer, Wolfgang -- Dresden: [s.n.]; n.d., Call no. 1217; secondary work
- Karl Erich Müller: Malerei und Graphik aus drei Jahrzehnten. / Author: Hütt, Wolfgang; Artist: Müller, Karl Erich -- Berlin: Akademie der Künste der DDR; 1979, Call no. 1255; primary work
- Maler und Werk: Karl Erich Müller. / Author: Hütt, Wolfgang; Artist: Müller, Karl Erich -- Dresden: [s.n.]; 1973, Call no. 1254; secondary work
- Otto Nagel. Mit siebzehn farbigen Tafeln und neununddreißig einfarbigen Abbildungen. / Author: Hütt, Wolfgang; Artist: Nagel, Otto -- Berlin: [s.n.]; 1976, Call no. 1270; secondary work
- Kunstwerk, Künstler, Kunstgeschichte: Ausgewählte Schriften von Johannes Jahn. / Author: Jahn, Johannes -- Leipzig: [s.n.]; 1982, Call no. 4045; secondary work
  art, art history
- Ernst Barlach: Werke und Werkentwürfe aus fünf Jahrzehnten. Ernst Barlach Katalog 1. / Author: Jansen, Elmar; Artist: Barlach, Ernst -- Berlin: Akademie der Künste der DDR; Staatliche Museen zu Berlin; 1981, Call no. 1015; primary work
- Albert Ebert: Bildnis eines Künstlers. / Author: Jansen, Elmar; Artist: Ebert, Albert -- Berlin: [s.n.]; 1959, Call no. 1056; primary work
- Ernst Barlach: Werke und Werkentwürfe aus fünf Jahrzehnten. Ernst Barlach Katalog 3: Rückblicke-Ausblicke. Studien zum Werk. Unbekannte Texte aus dem Nachlaß in Güstrow. / Author: Jansen, Elmar; Frank, TanjaArtist: Barlach, Ernst -- Berlin: Akademie der Künste der DDR; Staatliche Museen zu Berlin; 1981, Call no. 1013; primary work
- Zeitgenossisches Kunsthandwerk aus der Deutschen Demokratischen Republik. / Author: Jürgens, Heinrich; Sitte, Willi; Behrends, Rainer -- Berlin Hannover: Verband Bildender Künstler der DDR; Ministerium für Kultur der DDR; 1988, Call no. 8051; primary work
  art, handcraft
  Around 100 artists' works depicted.
- Schule des Sehens. / Author: Justi, Ludwig -- Berlin: [s.n.]; 1957, Call no. 2015; primary work
- Wörterbuch der Architektur. / Author: Kadatz, Hans-Joachim -- Leipzig: [s.n.]; 1980, Call no. 6024; primary work
- Fernsehspiele: Das Bild, das deine Sprache spricht. / Author: Kaltofen, Günter; Sakowski, Helmut; Bengsch, Gerhard; Böhm, Rudolf; Rodigast, Hermann -- Berlin: Henschelverlag; 1962, Call no. 11009; primary work
  television, gameshows
- Kunsthandwerk im Wandel: Aus dem Schaffen dreier Jahrzehnte in der Deutschen Demokratischen Republik. / Author: Kämpfer, Fritz; Beyer, Klaus, G. -- Berlin: [s.n.]; 1984, Call no. 8019; secondary work
- Horst Michel: Formgestaltung. / Author: Kämpfer, Fritz; Speer, Sigfried; Hanisch, Anneliese; Bach, Anita; Müller, Gerhart; Michel, Horst; Artist: Horst Michel -- Leipzig: [s.n.]; 1979, Call no. 8016; primary work
  form, design
- Hundertundein Sätze zur Buchgestaltung. / Author: Kapr, Albert -- Leipzig: Deutsche Bücherei, Leipzig; 1974, Call no. 9022; secondary work
- Schrift- und Buchkünstler. / Author: Kapr, Albert -- Leipzig: [s.n.]; 1988, Call no. 9061; secondary work
- Kunsthandwerkder Gegenwart: Zeitgenössische Arbeiten aus der DDR in der Sammlung des Berliner Kunstgewerbemuseums. / Author: Keisch, Christiane -- Berlin: Staatliche Museen zu Berlin; 1989, Call no. 8054; primary work
- Wieland Förster Plastik und Zeichnung. / Author: Keisch, Claude; Artist: Förster, Wieland -- Dresden: [s.n.]; 1977, Call no. 7032; secondary work
- 1945-1949: Die Kunst der frühen Jahre. / Author: Kober, Karl Max -- Leipzig: [s.n.]; 1989, Call no. 4060; secondary work
- 15 Jahre: Die deutsche demokratische Republik im Spiegel des DEFA- Dokumentarfilms. Eine Rückschau in vier Teilen. / Author: Kollektiv des DEFA-Studios für Wochenschau und Dokumentarfilme -- Babelsberg: Kollektiv des DEFA-Studios für Wochenschau und Dokumentarfilme; 1964, Call no. 11015; primary work
- Berlin: Bauten unserer Tage. / Author: Korn, Roland; Weise, Klaus -- Berlin: [s.n.]; 1985, Call no. 6035; primary work
- Wörterbuch der marxistisch-leninistischen Philosophie. / Author: Kosing, Alfred -- Berlin: [s.n.]; 1989, Call no. 5063; primary work
- Die Schutzmarke. / Author: Kraft, K. Siegfried; Prüget, Herbert; Richter, Hartmut; Schröter, Siegfried -- Berlin: Verband Bildender Künstler der DDR, Sektion Gebrauchsgrafik; 1970, Call no. 9015; secondary work
  symbols, advertising
- Wohnen in Städten: Planung und Gestaltung der Wohngebiete. / Author: Kress, Siegfried; Rietdorf, Werner -- Berlin: [s.n.]; 1973, Call no. 6008; primary work
- Heinrich Ehmsen. / Author: Krull, Edith; Artist: Ehmsen, Heinrich -- Dresden: Deutsche Akademie der Künste; 1958, Call no. 1059; secondary work